臺灣苗栗地方法院刑事判決　　　　　　　 94年度易字第639號
公　訴　人　臺灣苗栗地方法院檢察署檢察官
被　　　告　乙○○
　　　　　　　　　　號
上列被告因竊盜案件，經檢察官提起公訴（94年度偵字第2791號
），被告於本院準備程序進行中，就被訴事實為有罪之陳述，經
本院告知簡式審判程序意旨，並聽取公訴人及被告之意見後，合
議裁定由受命法官獨任進行簡式審判程序審理，本院判決如下：
    主  文
乙○○連續攜帶兇器竊盜，累犯，處有期徒刑壹年。扣案之附表
二、三所示之物品，均沒收。
    事  實
一、乙○○曾因偽造文書案件，經臺灣臺南地方法院於民國93年
    3 月26日，以93年易緝字第22號，判處有期徒刑5 月，於93
    年4 月28日確定，而於93年11月2 日易科罰金執行完畢。詎
    其仍不知悔改，基於意圖為自己不法所有之概括犯意，攜帶
    對人之生命身體產生危險，足堪兇器使用如附表2 所示之工
    具，及如附表3 所示之物品，於如附表1 所示之時間、地點
    ，連續竊取開立工程有限公司（以下簡稱開立公司）所有，
    供國道高速公路使用，屬於交控設備工程管線之銅線、電纜
    線，得手後將之出售，所得款項供己花用（詳如附表1 所示
    ）。嗣於94年7 月15日凌晨1 時35分許，為警於國道3 號高
    速公路通霄交流道橋樑箱涵內（位於苗栗縣通霄鎮境內）查
    獲，扣得如附表1 編號(3)（業已發還被害人）、2 、3 及4
    所示之物品，始悉上情。
二、案經內政部警政署國道公路警察局第七警察隊報告臺灣苗栗
    地方法院檢察署檢察官偵查後起訴。
    理  由
一、本件被告乙○○所犯為死刑、無期徒刑或最輕本刑為3 年以
    上有期徒刑以外之罪，其於準備程序中就被訴事實為有罪之
    陳述，經法官告知簡式審判程序之旨，並聽取公訴人之意見
    後，爰依刑事訴訟法第273 條之1 第項規定，由受命法官獨
    任進行簡式審判程序，合先敘明。
二、訊據被告乙○○對於前述犯罪事實，於警詢、檢察官偵查及
    本院審理時坦承不諱，核與被害人即開立公司職員甲○○於
    警詢時陳述之情節相符，復有贓物認領保管單1 份、照片5
    張及附表2 、3 所示之竊盜工具扣案可稽，並有犯罪工具目
    錄表及扣押物品清單各1 份在卷可佐，足見其自白與犯罪事
    實相符，堪以採信，其連續竊盜犯行洵堪認定。
三、按刑法第321 條第1 項第3 款之攜帶兇器竊盜罪，係以行為
    人攜帶兇器竊盜為其加重條件，此所謂兇器，其種類並無限
    制，凡客觀上足對人之生命、身體、安全構成威脅，具有危
    險性之兇器均屬之，且祇須行竊時攜帶此種具有危險性之兇
    器為已足，並不以攜帶之初有行兇之意圖為必要。螺絲起子
    足以殺傷人生命、身體之器械，顯為具有危險性之兇器（最
    高法院79年臺上字第5253號判例要旨參照）。扣案之如附表
    2 所示之大型破壞剪等物品，均為金屬材質，或質地堅硬、
    銳利，被告乙○○持之以剪斷電纜線或固定相關工具之用，
    足見該大型破壞剪等工具質地堅硬，如持以攻擊人身，足以
    傷害人之生命、身體，復徵諸前述判例之意旨，上述工具堪
    為供兇器使用乙節，應可肯認。核被告乙○○所為，係犯刑
    法第321 條第1 項第3 款之攜帶兇器竊盜罪。其上述3 次竊
    盜行為，時間緊接，所犯罪名相同，顯係出於概括之犯意為
    之，為連續犯，應依刑法第56條之規定，論以1 罪，並加重
    其刑。又被告乙○○曾因偽造文書案件，經臺灣臺南地方法
    院於93年3 月26日，以93年易緝字第22號，判處有期徒刑5
    月，於93年4 月28日確定，而於93年11月2 日易科罰金執行
    完畢，此有臺灣高等法院被告全國前案紀錄表、臺灣高雄地
    方法院檢察署刑案資料查註紀錄表各1 份附卷可參，其於上
    述案件執行完畢後，5 年內再犯本件最重本刑為有期徒刑以
    上之罪，為累犯，應依刑法第47條之規定遞加重其刑。爰審
    酌被告乙○○年輕力壯，竟不思以正當方法掙取金錢，竟攜
    帶前述足堪兇器使用之工具，至附表1 所示之地點，連續竊
    取開立公司所有，供國道高速公路使用，屬於交控設備工程
    管線之銅線、電纜線，嚴重影響高速公路用路人之行車安全
    ，實不足取。復衡酌被告於犯罪後坦承犯行，犯後態度尚佳
    ，以及其犯罪動機、目的、手段、所生危害，復斟酌檢察官
    之具體求刑等一切情狀，量處如主文所示之刑。又扣案之如
    附表2 、3 所示之物，係被告所有且供犯罪所用或供犯罪預
    備之用，業據被告供承明確，應依刑法第38條第1 項第2 款
    之規定沒收。至附表4 所示之七星香菸1 包、礦泉水2 瓶，
    係被告個人使用之物品，並非供竊盜之用或犯罪預備之用；
    附表4 所示之尼龍袋1 個，被告否認為其所有，復無證據顯
    示係被告所有且供犯罪之用或犯罪預備之用，核與沒收之構
    成要件不合，本院自不得宣告沒收。而為警扣案如附表4 所
    示之2 心電纜線2 條部分，未經檢察官起訴，且被告否認係
    其所竊取，復無證據足資證明係其所竊取，又無證據顯示係
    供其竊盜或犯罪預備之用，核與沒收之要件不合，本院不得
    宣告沒收，附此敘明。
據上論斷，應依刑事訴訟法第273 條之1 第1 項、第299 條第1
項前段，刑法第56條、第321 條第1 項第3 款、第47條、第38第
1項 第2 款，判決如主文。
本件經檢察官黃智勇到庭執行職務。
中　　華　　民　　國　　94　　年　　9 　　月　　28　　日
                  刑事第三庭    法　官  呂 曾 達
以上正本與原本無異。
如不服本判決，應於送達後10日內，向本院提出上訴狀。
                                書記官  陳 淑 華
中　　華　　民　　國　　94　　年　　9 　　月　　28　　日
附錄法條：
刑法第321條第1項第3款。
中華民國刑法第321條
犯竊盜罪而有左列情形之一者，處 6 月以上、 5 年以下有期徒
刑：
一  於夜間侵入住宅或有人居住之建築物、船艦或隱匿其內而犯
    之者。
二  毀越門扇、牆垣或其他安全設備而犯之者。
三  攜帶兇器而犯之者。
四  結夥三人以上而犯之者。
五  乘火災、水災或其他災害之際而犯之者。
六  在車站或埠頭而犯之者。
前項之未遂犯罰之。
附表1：
編號(1)
時間          地點          方法           被害人及財物
94年7 月初某  國道第3號高  以附表2、3所示  開立公司
日晚上某時    速公路後龍   之工具竊取      銅線31公斤
              段橋樑箱涵                   售得約新臺
              內（位於苗                   幣（下同）
              栗縣後龍鎮                   3000元
              境內）
編號(2)
94年7 月9日   國道第3號高  以附表2、3所示  開立公司電
晚上11時許    速公路通霄   之工具竊取      纜線18公斤
              交流道箱涵                   售得約新臺
              內（位於苗                   幣（下同）
              栗縣通霄鎮                   1800元
              境內）
編號(3)
94年7 月14    國道第3號高  以附表2、3所示  開立公司電
日晚上10時    速公路通霄   之工具竊取      纜線3大捆
55分許        交流道箱涵
              內（位於苗
              栗縣通霄鎮
              境內）
附表2：
大型破壞剪2支、鋼鋸1把、鋸片3片（其中1片折斷）、絞鍊夾
1支、活動板手1支、美工刀2支、剪刀1支、老虎鉗1支。
附表3：
鐵線1把、1號電池3顆、3號電池4顆、手電筒2支、手套1隻、
鋁箔袋1個。
附表4：
七星香菸1包、礦泉水2瓶、尼龍袋1個、2心電纜線2條。
